臺灣臺北地方法院刑事判決　　　　　　　　　　　　九十三年度簡上字第一五八號
　　上　訴　人
　　即　被　告　甲○○
右列上訴人因傷害案件，不服本院九十三年度簡字第一一一二號中華民國九十三年四
月三十日第一審判決（聲請簡易判決處刑書案號：臺灣臺北地方法院檢察署九十三年
度偵字第二一九一號），本院管轄之第二審合議庭判決如左：
    主  文
上訴駁回。
甲○○緩刑參年。
    事  實
一、甲○○於民國九十二年十月八日下午六時四十分許，前往臺北市○○區○○街一
    ０六號新至晟電器行，擬與該店負責人乙○○商談債務問題因而發生爭執，即持
    紅色噴漆在該址店門玻璃噴寫「欠錢不還」之字樣，該店店員丙○○乃以照相機
    拍攝甲○○噴寫文字之情形，以資存證。甲○○為阻止丙○○拍照，旋與丙○○
    發生推擠，並基於傷害之犯意，徒手推撞丙○○，致丙○○跌倒在地，而受有左
    肘關節挫傷及擦傷之傷害。
二、案經丙○○訴由臺北市政府警察局萬華分局報告臺灣臺北地方法院檢察署檢察官
    偵查聲請簡易判決處刑。
    理  由
一、訊據被告甲○○於本院審理時對於右揭事實均坦承不諱，核與證人即告訴人丙○○於警詢及本院審理時指證之情節相符（見九十三年度偵字第二一九一號偵查卷
    第十頁至第十一頁、本院九十三年九月一日審判筆錄），復經現場目擊之證人乙○○於本院審理時結證詳確（見同右本院審判筆錄），並有現場照片二幀、西園
    醫院九十二年十月八日診斷證明書一紙在卷可稽（見同右偵查卷第十三頁、第十
    四頁）。是由告訴人丙○○、證人乙○○之證詞、現場照片及西園醫院診斷證明
    書等補強證據，足資擔保被告於本院審理中所為前開任意性自白具有相當程度之
    真實性，而得使本院確信被告前述自白與事實相符。揆諸刑事訴訟法第一百五十
    六條第一項「被告之自白，非出於強暴、脅迫、利誘、詐欺、違法羈押或其他不
    正之方法，且與事實相符者，得為證據。」及第二項「被告之自白，不得作為有
    罪判決之唯一證據，仍應調查其他必要之證據，以察其是否與事實相符。」規定
    ，本院自得依被告前述自白及各項補強證據認定被告確有右揭犯行。從而本件事
    證明確，被告犯行堪以認定，應依法論科。
二、核被告甲○○所為，係犯刑法第二百七十七條第一項之傷害罪。原審判決審酌被
    告犯行造成告訴人受有左肘關節挫傷及擦傷之傷害，所肇損害尚非至鉅，且被告
    前未有刑案紀錄，有被告之臺灣高等法院被告全國前案紀錄表一份附在原審刑事
    卷宗可稽，足認被告素行不惡，惟犯後於偵查中矢口否認犯行，尚難認為被告確
    有悔意，量刑尚不宜過於輕縱等一切情狀，依刑事訴訟法第四百四十九條第一項
    前段、第三項，刑法第二百七十七條第一項、第四十一條第一項前段，罰金罰鍰
    提高標準條例第一條前段、第二條，判處被告有期徒刑三月，如易科罰金，以三
    百元折算一日，認事用法，均無違誤，量刑亦屬妥適，上訴人以原審量刑過重為
    由，提起上訴，非有理由，應予駁回。
三、末查，被告前未曾受有期徒刑以上刑之宣告，此有臺灣高等法院被告全國前案紀
    錄表一件在卷可徵，因一時失慮，致罹刑典，於本院審理時已坦承犯行，並當庭
    賠償告訴人新臺幣三萬元達成和解，記明在卷，有本院右揭審判筆錄可參，告訴
    人於本院審理時且到庭表示願意原諒被告，是經此偵審程序及刑之宣告後，被告
    應知警惕而無再犯之虞，本院因認暫不執行其刑為當，爰併宣告如主文所示之緩
    刑，用啟自新。
據上論斷，應依刑事訴訟法第四百五十五條之一第一項、第三項、第三百六十八條，
刑法第七十四條第一款，判決如主文。
本案經檢察官劉承武到庭執行職務
中　　　華　　　民　　　國　　九十三　　年　　十　　月　　　二十二　　　日
                                臺灣臺北地方法院刑事第八庭
                                    審判長法  官 陳德民
                                          法  官 孫曉青
                                          法  官 張筱琪
本判決不得上訴。
右正本證明與原本無異。
                                          書記官 李玟郁
中　　　華　　　民　　　國　　九十三　　年　　十一　　月　　　一　      日
